臺灣高雄地方法院刑事判決　　　　　　　　　　　　　九十三年度訴字第九五七號
　　公　訴　人　臺灣高雄地方法院檢察署檢察官
　　被　　　告　丁○○
　　指定辯護人　本院公設辯護人丙○○
右列被告因強盜案件，經檢察官提起公訴（九十三年度偵字第三０八三號），本院判
決如左：
    主  文
丁○○攜帶兇器踰越門扇於夜間侵入住宅，因脫免逮捕，而當場施以強暴、脅迫，未
遂，處有期徒刑肆年。扣案之手電筒、驗鈔筆各壹支、打火機壹個、黑色手套壹隻均
沒收之。
    事  實
一、丁○○與乙○○係隔壁鄰居關係，本應和睦相處，詎丁○○竟基於為自己不法所
    有之竊盜犯意，於民國九十三年一月十七日凌晨二時許，穿著黑色長褲，手戴手
    套一隻，攜帶其所有預備供犯罪所用之小型手電筒、小型驗鈔機、打火機各一個
    ，趁四下無人之際，自住處爬至乙○○位於高雄縣大寮鄉○○村○○路六十七號
    住宅之二樓陽台，以手伸進紗門縫隙間勾開門拴進入之方式踰越門扇，侵入乙○
    ○住處，為防住戶察覺其走路聲音，先行將所穿長褲脫下，再至一樓拿乙○○所
    有客觀上對人之生命、身體有危險性之水果刀一把，並前往三樓竊取金錢，惟翻
    找三樓櫃子均無所獲，乃改至二樓乙○○臥房內並匍伏前進爬在地板上找尋目標
    物，同日凌晨三時許，適乙○○醒來起身前往廁所，發現床鋪底下睡一男子，以
    為係其兒子，乃加以呼叫，而遭發現並佯裝睡覺之丁○○立即起身，乙○○察覺
    ，立即呼叫兒子及呼喊救命，丁○○為脫免逮捕，基於傷害之犯意，竟掐住乙○
    ○的脖子並摀住其嘴巴，以免乙○○繼續呼救，並脅迫言「這次讓你跑不掉，我
    要讓你死」等語，乙○○奮力掙扎，試圖開啟房門，讓門外的兒子進來，丁○○
    則以身體堵住房門不讓乙○○開門，此時，乙○○趁機以右手抓住丁○○之陰莖
    ，左手開啟房門，在屋外之乙○○兒子洪志昌立即衝進來抓住丁○○，乙○○指
    示兒子先行報警，洪志昌乃撥打電話報警，而遭乙○○抓住陰莖之丁○○則往二
    樓陽台方向準備逃逸，因此抓住其陰莖之乙○○亦隨之移動，而至陽台上丁○○
    見乙○○仍緊抓其陰莖，又隨手拿起陽台上之磁磚作勢要朝乙○○頭部砸去，乙
    ○○見狀立即鬆手，丁○○則趁機翻越陽台逃逸，乙○○因此受有右前臂、右肘
    、右頸、左臉頰、左耳抓傷以及左眼角挫傷等傷害。嗣後，到場處理之員警在乙
    ○○之臥房地板發現前開水果刀及驗鈔筆各一支，於該臥房化妝台上發現被告所
    戴手套一隻，於該住處客廳發現被告所穿黑色長褲，而於該長褲內發現放有手電
    筒及打火機各一個，而循線查悉前情。
二、案經乙○○訴由高雄縣政府警察局林園分局報告台灣高雄地方法院檢察署檢察官
    偵查起訴。
    理  由
一、訊據被告對右揭事實除否認有向乙○○脅迫稱「這次讓你跑不掉，我要讓你死」
    等語及有持磁磚作勢要朝乙○○頭部砸去之動作外，其餘均坦承不諱，被告雖辯
    稱並無上開脅迫行為，然被告於本院調查程序對於前開犯罪事實均坦白承認（參
    見本院審理卷第三十二頁），且證人乙○○迭於警偵訊及本院審理時均證述綦詳
    ，而被告於本院審理時聽聞證人乙○○證述被告有上開脅迫行為，當場並無否認
    之意，並表示沒有意見，本院並提示告以要旨證人乙○○於警偵訊中證述關於被
    告有前開脅迫行為，被告亦表示沒有意見，足認證人乙○○所言屬實，被告事後
    於本院所辯，要屬推諉卸責之詞，實無足取。此外，證人洪志昌亦對於聽見乙○
    ○之呼救而前往救援，而抓住被告，並在乙○○之指示下打電話報警等情證述在
    卷，復有被告至被害人李淑幼住處一樓所拿取之水果刀一把及被告所有預備用以
    行竊之工具手電筒、驗鈔筆各一支、打火機一個、黑色手套一隻、長庚紀念醫院
    出具之診斷證明書一紙、現場照片六幀扣案可佐。從而，本件事證明確，被告所
    犯加重準強盜未遂及傷害犯行洵堪認定，應予依法論科。
二、按刑法第三百二十一條第一項第三款之攜帶兇器竊盜罪，係以行為人攜帶兇器竊
    盜為其加重條件，此所謂之兇器，其種類並無限制，凡客觀上足以對人之生命、
    身體、安全構成威脅，具有危險性之兇器均屬之，且祇須行竊時攜帶此種具有危
    險性之兇器為已足，並不以攜帶之初有行兇之意圖為必要（最高法院七十九年度
    台上字第五二五三號判例參照）。依此，本件扣案之水果刀，雖非被告所有，但
    質硬銳利，客觀上足以危害他人生命、身體之安全，且被告自承係供行竊之用，
    應屬刑法第三百二十一條第一項第三款之「兇器」無訛。又按刑法準強盜罪，係
    以竊盜或搶奪為前提，在脫免逮捕之情形，其竊盜或搶奪既遂者，即以強盜既遂
    論，如竊盜或搶奪為未遂，即以強盜未遂論，最高法院著有六十八年台上字第二
    七七二號判例可稽。本件被告攜帶兇器踰越門扇於夜間侵入住宅竊取財物之際，
    尚未得逞，即為被害人乙○○發現，為脫免逮捕，而當場對被害人施以強暴、脅
    迫行為，核其所為，係犯刑法第三百二十九條、第三百三十條第二項、第一項攜
    帶兇器踰越門扇於夜間侵入住宅之加重準強盜未遂罪。又被告以強暴行為致被害
    人乙○○受有受有右前臂、右肘、右頸、左臉頰、左耳抓傷以及左眼角挫傷等傷
    害，核其所為係犯刑法第二百七十七條第一項之傷害罪。另按強盜罪並非以傷害
    他人身體為當然之方法（最高法院二十年度上字第一七七六號判例意旨參照），
    被告所為之傷害行為並非準強盜罪所施強暴行為之當然結果，應另行論以傷害罪
    ，被告以一強暴行為同時觸犯準強盜罪及傷害罪，為想像競合犯，應從一重之準
    強盜罪論處。公訴人對於被告傷害犯行，已於起訴事實欄載明，被害人乙○○於
    警訊中亦已表示提出告訴之意，雖於起訴法條欄漏未說明，而此部分與起訴部分
    有想像競合犯之裁判上一罪關係，已如前述，自為起訴效力所及，本院仍得加以
    審理。被告所犯加重準強盜罪，因屬未遂階段，爰依刑法第二十六條前段規定，
    減輕其刑。爰審酌被告以攜帶兇器踰越門扇夜間侵入住宅之方式，竊取財物，尚
    未得手即遭發現，為脫免逮捕，竟對被害人施以強暴脅迫之行為，造成被害人難
    以撫平之恐懼及陰影，惡性非輕，且危險性亦重，惟被告於犯後坦承大部分犯行
    ，態度尚稱良好等一切情狀，量處如主文所示之刑，以示懲儆。至扣案之手電筒
    、驗鈔筆各一支、打火機一個、黑色手套一隻，係被告所有，且係供加重竊盜犯
    罪所用之物，業經被告於本院審理時供述明確（參見本院審理卷第五十二頁），
    均應依刑法第三十八條第一項第二款規定宣告沒收之。
據上論斷，應依刑事訴訟法第二百九十九條第一項前段，刑法第三百三十條第二項、
第一項、第二百七十七條第一項、第五十五條、第二十六條前段、第三十八條第一項
第二款，判決如主文。
本案經檢察官甲○○到庭執行職務。
中      華      民      國      九十三    年      九      月      七    日
                                    臺灣高雄地方法院刑事庭
                                        審判長法  官  邱明弘
                                              法  官  胡宜如
                  法  官  廖建瑜
右正本證明與原本無異。
如不服本判決，應於判決送達後十日內，向本院提出上訴狀。
                                              書記官  王翌翔
中      華      民      國      九十三    年      九      月      七    日
中華民國刑法第三百三十條
犯強盜罪而有第三百二十一條第一項各款情形之一者，處七年以上有期徒
刑。
前項之未遂犯罰之。
中華民國刑法第二百七十七條
(普通傷害罪)
傷害人之身體或健康者，處三年以下有期徒刑、拘役或一千元以下罰金。
犯前項之罪因而致人於死者，處無期徒刑或七年以上有期徒刑；致重傷者
，處三年以上十年以下有期徒刑。
